臺灣苗栗地方法院刑事判決　　　　　　　 96年度易字第275號
公　訴　人　臺灣苗栗地方法院檢察署檢察官
被　　　告　甲○○
　　　　　　　　　　（現在臺灣臺中監獄苗栗分監執行中）
上列被告因竊盜案件，經檢察官提起公訴（96年度偵字第1322號）
，本院依簡式審判程序判決如下：
    主  文
甲○○共同犯竊盜罪，累犯，處有期徒刑陸月。又共同犯攜帶兇
器、毀越窗戶竊盜罪，累犯，處有期徒刑柒月，扣案之油壓剪貳
支均沒收。又共同犯攜帶兇器、毀越窗戶竊盜罪，累犯，處有期
徒刑柒月，上開扣案之油壓剪貳支均沒收。又共同犯攜帶兇器、
毀越窗戶竊盜罪，累犯，處有期徒刑柒月，上開扣案之油壓剪貳
支均沒收。又共同犯竊盜罪，累犯，處有期徒刑參月。又共同犯
毀越窗戶竊盜罪，累犯，處有期徒刑柒月。應執行有期徒刑貳年
陸月；扣案之油壓剪貳支均沒收。
    事  實
一、甲○○有下列構成累犯之前科紀錄：曾因施用毒品案件，
    經本院於民國（下同）92年12月22日以92年度苗簡字第921
    號判決，判處有期徒刑6 月確定。又因公共危險案件，經
    本院於92年9 月12日以92年度交訴字第15號判決，判處有期
    徒刑8 月，於93年1 月19日撤回上訴並確定。因過失傷害
    案件，經本院於93年1 月13日，以92年度交簡上字第1 號判
    決，判處有期徒刑4 月確定。嗣上開案件，經本院於93年3
    月24日以93年度聲字第152 號裁定，定其應執行刑為有期徒
    刑1 年5 月，於94年4 月21日因縮短刑期執行完畢。
二、甲○○猶不知悔改，復與陳柏華（業經台灣高等法院台中分
    院於96年4月18日以96年度上易字第397號判決，判處有期徒
    刑2年6月確定，現在台灣台中監獄執行中），共同基於為自
    己不法所有之犯意聯絡，於附表所示之時間、地點，以附表
    所示之方式，竊取長春石油化學股份有限公司（下稱：長春
    公司）、漢洋工業股份有限公司（下稱：漢洋公司）、臺鹽
    實業股份有限公司「乙○○○○」（下稱：乙○○○○）所
    有如附表所示之財物，得手後以附表所示之方式處分贓物。
    嗣苗栗縣警察局通霄分局白沙派出所員警，於95年11月29日
    上午7 時許，在苗栗縣通霄鎮○○里○○鄰○道台1 線125 公
    里處南下車道查獲陳柏華，至甲○○則趁隙逃逸，警方依陳
    柏華之供述，在漢洋公司廠房後方草叢內及內湖島溪旁，起
    獲如附表編號4 、6 所示贓物。
三、案經苗栗縣警察局通霄分局報請台灣苗栗地方法院檢察署檢
    察官偵查起訴。
    理  由
一、訊據被告甲○○對於附表所示6 次竊盜犯行，均坦承不諱，
    核與共犯陳柏華於警詢時及檢察官偵查中供證之情節相符，
    並經被害人長春公司總務戊○○、漢洋公司經理丙○○、通
    霄精鹽場業務課管理師丁○○於警詢中指述屬實，此外復有
    被害人領回贓物所出具之贓物認領保管單2 紙、採證照片8
    張附卷可稽（參見偵查卷第23頁至第24頁、第37頁至第47頁
    ），及被告甲○○行竊所用之油壓剪2 支扣案可證，足認被
    告甲○○上揭自白應與事實相符。本件事證明確，被告甲○
    ○上開犯行堪以認定，應依法論科。
二、核被告甲○○於附表編號２、３、４所為，均係犯刑法第32
    1 條第1 項第3 款之攜帶兇器、毀越窗戶竊盜罪；於附表編
    號６所為，係犯刑法第321 條第1 項第2 款毀越窗戶竊盜罪
    ；於附表編號１、５所為，係犯刑法第320 條第1 項普通竊
    盜罪。被告甲○○與陳柏華之間，有犯意聯絡及行為分擔，
    為共同正犯。被告甲○○所犯附表所示之6 次竊盜犯行，犯
    意各別，行為互異，應分論併罰。查被告甲○○有事實欄所
    載科處有期徒刑及執行紀錄，有台灣高等法院被告前案紀錄
    表在卷可考，其於受有期徒刑執行完畢後，5 年內故意再犯
    有期徒刑以上之上開6 罪，均為累犯，均應依法加重其刑。
    爰審酌被告甲○○正值壯年，不思正途獲取財物，反多次竊
    取他人財物，對被害人財產法益造成損害，理應重罰，惟念
    其於犯後能坦承犯行，態度尚佳等一切情狀，分別量處如主
    文所示之刑，並定其應執行之刑，以資懲儆。至扣案之油壓
    剪2 支，為被告甲○○所有，供其與陳柏華共犯附表號２、
    ３、４之竊盜罪所用，此據被告甲○○供明，應依刑法第38
    條第1 項第2 款之規定宣告沒收。
據上論斷，應依刑事訴訟法第299 條第1 項前段，刑法第28條、
第320 條第1 項、第321 條第1 項第2 款、第3 款、第47條第1
項、第51條第5 款、第38條第1 項第2 款，刑法施行法第1 條之
1 ，判決如主文。
本案經檢察官李基彰到庭執行職務。
中　　華　　民　　國　　96　　年　　6　　月　　5 　　日
                         刑事第三庭  法　官  柳 章 峰
以上正本證明與原本無異。
如不服本判決，應於判決送達後10日內向本院提出上訴狀（應抄
附繕本）。告訴人或被害人如對於本判決不服者，應具備理由請
求檢察官上訴，其上訴期間之計算係以檢察官收受判決正本之日
期為準。
                                     書記官  陳 采 瑜
中　　華　　民　　國　　96　　年　　6 　　月　　5 　　日
附錄本案論罪科刑法條全文：
刑法第320條第1項：
意圖為自己或第三人不法之所有，而竊取他人之動產者，為竊盜
罪，處5年以下有期徒刑、拘役或5百元以下罰金。
刑法第321條：
犯竊盜罪而有左列情形之一者，處6月以上、5年以下有期徒刑
  ：
一　於夜間侵入住宅或有人居住之建築物、船艦或隱匿其內而
　　犯之者。
二  毀越門扇、牆垣或其他安全設備而犯之者。
三  攜帶兇器而犯之者。
四  結夥三人以上而犯之者。
五  乘火災、水災或其他災害之際而犯之者。
六  在車站或埠頭而犯之者。
前項之未遂犯罰之。
